【裁判字號】    89,交易,696
【裁判日期】    891031
【裁判案由】    過失致死
【裁判全文】
臺灣高雄地方法院刑事判決                        八十九年度交易字第六九六號
    公  訴  人  臺灣高雄地方法院檢察署檢察官
    被      告  甲○○
右列被告因過失致死案件，經檢察官聲請簡易判決處罰（八十九年度偵字第一六○○
七號），本院高雄簡易庭認不宜以簡易判決處刑，移由本院交通法庭依通常程序審理
，本院判決如左：
    主  文
甲○○因過失致人於死，處有期徒刑陸月，如易科罰金以參佰元折算壹日。緩刑貳年
。
    事  實
一、甲○○考領有普通小客車駕駛執照，於民國八十九年七月一日清晨，駕駛車牌號
    碼ＶＩ─六二三○號自小客貨車，沿高雄縣茄萣鄉○○路內側車道（起訴書誤載
    為茄萣路）由南往北方向行駛，於同日清晨四時四十五分許，途經濱海路一段與
    茄萣路一段一一三巷口後二十公尺處時，本應注意車前狀況，並隨時採取必要之
    安全措施，以避免危險之發生，而當時天氣晴朗，清晨有晨光、視距良好，道路
    舖有柏油，路況正常，並無障礙物或其他缺陷，且依其智識、能力亦無不能注意
    之情事，詎於行經前揭處所時，竟疏未注意車前人車動態，適有亦疏未注意在設
    有劃分島之路段，不得穿越道路之行人乙○○○，正徒步由東往西行至該處，甲○○見狀後煞避不及，致其駕駛之自小客貨車右車頭撞及乙○○○身體左側，乙○○○並彈起撞擊自小客貨車右側擋風玻璃後倒地，因而受有左前臂骨折及挫傷
    、左右側下肢及膝蓋部多處挫擦傷、右側胸部肋骨多處骨折、血胸、顱內出血合
    併腦挫傷、胸腔內出血等之傷害，雖送醫急救，仍於同日清晨五時許，傷重不治
    死亡。余木坤於肇事後，犯罪未被發覺前，即主動向據報前往現場處理且尚不知
    犯罪嫌疑人之高雄縣警察局湖內分局茄萣分駐所警員丙○○坦承肇事，並接受本
    院裁判。
二、案經高雄縣警察局湖內分局報請臺灣高雄地方法院檢察署檢察官偵查起訴。
    理  由
一、訊據被告甲○○，對於在右揭時、地，因駕車疏未注意車前狀況，致撞及徒步由
    西往東橫越濱海路一段之被害人乙○○○，致使乙○○○於遭受撞擊後，因而受
    有前開傷害，雖經送醫急救，仍於同日清晨五時許，傷重不治死亡之事實，坦承
    不諱，並有卷附道路交通事故調查報告表一份、肇事現場照片二幀附在警卷可資
  佐證；而被害人確因本件車禍致顱內出血、腦挫傷、胸腔內出血不治死亡之事實
    ，亦經臺灣高雄地方法院檢察署檢察官督同法醫師相驗明確，製有相驗屍體證明
    書、驗斷書及勘驗筆錄在卷可憑，被告上開自白，堪信為真實。
二、按汽車駕駛人應注意車前狀況，隨時採取必要之安全措施，道路交通安全規則第
    九十四條第三項定有明文。被告甲○○既考領有普通自小客車駕駛執照，前揭規
    定自應知悉，且亦為其應注意並能注意之義務，則其駕車行經上開路段時，理應
    注意車前人車狀況，而當時天氣晴朗，清晨有晨光，視距良好，道路舖有柏油，
    路況正常，並無障礙物或其他缺陷，此有前揭道路交通事故調查報告表、肇事現
    場照片在卷可憑，且依被告之智識、能力等情，亦無不能注意之情事，詎被告於
    行經前揭地時，竟疏未注意被害人乙○○○正徒步沿濱海路一段北上外側車道由
    西往東行至其行駛之內側車道，此亦為被告所自承在卷，因而未適時發現被害人
    自其右方行至該處，並採取適當、必要之安全措施，致肇事使被害人受創死亡，
    被告之駕駛行有過失，灼然至明。又按行人在禁止穿越或設有劃分島或護欄之路
    段，不得穿越道路，道路交通安全規則第一百三十四條第二款定有明文。而本件
    車禍係發生在高雄縣茄萣鄉○○路一段與茄萣路一段一一三巷交岔路口後二十公
    尺處，該處設有劃分島，此為證人即前往現場處理之警員丙○○結證在卷，並有
    肇事現場照片可稽佐證，是被害人乙○○○在設有劃分島之道路穿越道路，對於
    本件車禍事故之發生亦有過失，惟此仍不得解免被告過失罪責，附此敘明。又被
    害人確因本件車禍傷重不治死亡，已詳如前述，是被告之過失犯行與被害人之死
    亡間，顯有相當因果關係。本件罪證已臻明確，被告過失致人於死犯行，洵堪認
    定。
三、核被告所為，係犯刑法第二百七十六條第一項之普通過失致人於死罪。而被告於
    肇事後，犯罪未被發覺前，即主動向前往現場處理之高雄縣警察局湖內分局茄萣
    分駐所警員丙○○坦承肇事，業經證人丙○○結證在卷，嗣並接受偵審裁判，合
    乎自首之要件，應依刑法第六十二條前段規定，減輕其刑。爰審酌被告駕車疏未
    注意車前狀況，致撞及被害人而肇事，惟犯後坦承犯行，態度尚稱良好，且事後
    已與被害人家屬達成民事和解，並賠償新台幣一百六十萬元（含強制汽車責任險
    保險金），有和解書一紙附卷可憑，及被害人乙○○○就本件車禍之發生亦有上
  開過失等一切情狀，爰量處如主文所示之刑，並諭知易科罰金之折算標金。又被
    告前未曾受有期徒刑以上刑之宣告，有臺灣高等法院被告全國前案紀錄表一份在
    卷可稽，其偶因過失罹犯本罪，犯後復知悔悟，經受此科刑教訓之後，當知警惕
    ，應無再犯之虞，本院認所宣告之刑以暫不執行為適當，爰併予宣告緩刑二年，
    以啟自新。
據上論斷，應依刑事訴訟法第二百九十九條第一項前段，刑法第二百七十六條第一項
、第六十二條前段、第四十一條、第七十四條第一款，罰金罰鍰提高標準條例第一條
前段、第二條前段，判決如主文。
本案經檢察官李文靜到庭執行職務。
中      華      民      國    八十九    年      十      月    三十一    日
                                  臺灣高雄地方法院交通法庭
                                      法  官  廖  純  卿
右正本證明與原本無異。
如不服本判決，應於判決送達後十日內，向本院提出上訴狀。
                                      書記官  林  孝  聰
中      華      民      國    八十九    年      十      月    三十一    日
附錄本案論罪科刑法條全文：
刑法第二百七十六條第一項。
因過失致人於死者，處二年以下有期徒刑、拘役或二千元以下罰金。


司法院資訊處製作；財團法人民間司法改革基金會備份。
